【裁判字號】    89,易,661
【裁判日期】    890929
【裁判案由】    毀損
【裁判全文】
台灣苗栗地方法院刑事判決                          八十九年度易字第六六一號
    公  訴  人  臺灣苗栗地方法院檢察署檢察官
    被      告  乙○○
右列被告因毀損案件，經檢察官提起公訴（八十九年度偵字第一四八九號），本院判
決如左：
    主  文
乙○○損壞他人之自用小客車擋風玻璃，足以生損害於他人，處有期徒刑肆月，如易
科罰金以佰元折算壹日。
    事  實
一、乙○○與甲○○於民國八十七年八月間已離婚，惟仍因渠等婚姻關係存續中所生
    子女之監護權歸屬而時起爭執；乙○○於八十九年三月九日上午九時許，在苗栗
    市水源里十一鄰水流娘七之二號甲○○之工作處所，復因子女監護及扶養費之負
    擔問題而激烈爭吵，乙○○竟基於損壞甲○○所有之自用小客車擋風玻璃之犯意
    ，於地面上撿拾石頭向甲○○所有之車號Ｈ二─七七六一自用小客車丟擲，致該
    車之擋風玻璃破裂毀損，而足以生損害於甲○○。
二、案經被害人甲○○訴由苗栗縣警察局苗栗分局移送臺灣苗栗地方法院檢察署檢察
    官偵查起訴。
    理  由
一、訊據被告乙○○矢口否認犯行，辯稱：當天伊確有去現場，但沒有砸車子云云；
    惟查，前揭事實業據告訴人甲○○迭於偵審中指訴歷歷，而証人蕭國賢在偵查中
    証稱：「印象中有聽到為小孩及錢之事爭執」、林禮育証稱：「當時我有聽到【
    碰】一聲」；証人鄧鼎勳則在偵查中証稱：「當時我在洗車。被告與甲○○在公
    司內大吵大鬧，當時為上午七時五十分左右，我請鄭出去。後有看到被告拿石頭
    砸甲○○車子」及審理中亦証述：「我在公司門口洗車，照片上之小客車離我十
    公尺左右。被告來過我們公司二次，第一次來與告訴人在公司內爭吵，當時我在
    大門口洗車，我有進去公司請他不要在公司內吵，要吵出去吵，被告不高興就走
    了。但被告離開時有拿石頭做砸車的動作（但沒有真砸）：：第二次來時就砸車
    ，石頭砸到玻璃後滾走了。第二次被告是蓄意砸車子的」等語，經核與告訴人審
    理中供述：「第一次被告在公司內就說要砸車子，後來被告被罵跑。第二次回來
    ，有進公司再出來，我當時在門口，被告已撿起石頭要砸我的車，我就用跑的到
    車子旁邊蹲下來，叫他不要砸車，但已來不及」等語相符，足證被告所辯並不足
    採，此外復有現場車輛受損照片二幀附卷可稽，是證被告主觀上既有毀損他人之
    物之認識與故意，客觀上亦確有毀損他人之物之行為，罪證明確，犯行洵堪認定
    。
二、核被告所為係犯有刑法第三百五十四條之毀損罪。爰審酌被告犯罪之動機、目的
    、手段、與被害人間之關係及犯罪所生之危害、犯罪後之態度等一切情狀，量處
    如主文所示之刑，並諭知易科罰金之折算標準。
據上論斷，應依刑事訴訟法第二百九十九條第一項前段，刑法第三百五十四條、第四
十一條，罰金罰鍰提高標準條例第一條前段、第二條，判決如主文。
本案經檢察官陳義忠到庭執行職務。
中      華      民      國    八十九    年      九      月    二十九    日
                                        法  官  楊  台  清
右正本證明與原本無異。
如不服本判決，應於判決送達後十日內向本院提出上訴狀( 應附繕本 )，上訴於
臺灣高等法院台中分院。
                                        書記官  李  惠  雯
中      華      民      國    八十九    年      九      月    二十九    日
附錄論罪科刑法條
刑法第三百五十四條
毀棄、損壞前二條以外之他人之物，或致令不堪用，足以生損害於公眾或他人者，處
二年以下有期徒刑、拘役或五百元以下罰金。


司法院資訊處製作；財團法人民間司法改革基金會備份。
